【裁判字號】    90,交聲,58
【裁判日期】    900419
【裁判案由】    違反道路交通管理處罰條例聲明異議
【裁判全文】
臺灣士林地方法院刑事裁定                            九十年度交聲字第五八號
    原處分機關  臺北巿交通事件裁決所
    異  議  人
    即受處分人  甲○○
右列異議人因違反道路交通管理處罰條例案件，對於臺北市交通事件裁決所於九十年
一月八日所為之處分（原處分案號：北市裁三字第駕裁二二─六二六四二一號），聲
明異議，本院裁定如左：
        主  文
異議駁回。
        理  由
一原處分意旨略以：異議人即受處分人甲○○於民國八十七年七月二十七日晚間八時
  十一分許，騎乘車牌號碼ＷＥＴ─一四一號輕型機車，行經臺北市○○○路、衡陽
  街口時，因行人穿越道有行人穿越時，不暫停讓行人先行通過，為警當場掣單舉發
  ，並經臺北市交通事件裁決所依道路交通管理處罰條例第四十四條第一項第二款之
  規定，裁處罰鍰新臺幣（以下同）一千八百元。
二異議人即受處分人林怡伶異議意旨略以：伊並無裁決書所指之違規行為，且接獲裁
  決書之前，未曾收到任何到案通知書或違規相片云云。
三按「汽車駕駛人，駕駛汽車，有左列情形之一者，處新臺幣六百元以上一千八百元
  以下罰鍰：：：(二)行近行人穿越道，不減速慢行或行人穿越道有行人穿越時，不暫
  停讓行人先行通過者：：：」，道路交通管理處罰條例第四十四條第一項第二款定
  有明文。復按，交通警員掣單舉發違反道路交通管理處罰條例所列之違規事實，本
  質上為行政處分，係公務員基於職務上權力，依法就特定之具體事件所為具公法上
  效果之單方行政行為，基於公務員為公法上行為具有公信力之原則，該行政處分當
  可被推定為真正，其據以依法處分之事實認定亦為正確無誤，此與民事訴訟法第三
  百五十五條第二項規定：「文書依其程式及意旨得認作公文書者，推定其為真正」
  之情形相同，本此公信原則，乃立法者賦予行政機關制定違反道路交通事件統一裁
  罰標準及處理細則，使執勤警員得當機處分（如該細則第二十三條）以達其維護交
  通秩序、安全之行政目的，反之，若謂公務員一切行政行為均需預留證據以證其實
  ，則國家行政勢必窒礙難行，據此，刑事訴訟法就犯罪證據有關之規定中，與屬行
  政秩序罰之交通違規裁罰本質不合之部分，自不在準用之列。
四經查，異議人即受處分人甲○○於八十七年七月二十七日晚間八時十一分許，騎乘
  車牌號碼ＷＥＴ─一四一號輕型機車，行經臺北市○○○路、衡陽街口時，因行人
  穿越道有行人穿越時，不暫停讓行人先行通過，為臺北市政府警察局中正第一分局
  小隊長林胡坤當場掣單舉發之事實，有該局北市警交Ａ字第○六二六四二一號舉
  發違反道路交通管理事件通知單可稽，且本院先後於九十年三月三十日、同年四月
  十七日傳訊異議人即受處分人，其兩度經合法傳喚無正當理由均不到庭陳述，本院
  既查無證據足資證明警員有捏造事實違法取締之情事，則執勤警員本其維護交通秩
  序、安全職責所為之舉發，自應受到合法、正確之推定。復查，異議人為警舉發時
  ，已當場於舉發違反道路交通管理事件通知單「收受通知聯」署押，表示簽收之意
  ，而該違規舉發通知單上已載明應到案日期、處所及舉發違反法條，依違反道路交
  通管理事件統一裁罰標準及處理細則第十一條前段規定：「當場舉發者，被查獲之
  行為人為受處分人時，駕駛人姓名欄，應註明其姓名後，交付該行為人簽名或蓋章
  收受之；拒簽章者，並記明其事由，視為已收受」。從而，異議人應已收受該違規
  舉發通知單，其辯稱未收受到案通知書云云，容有誤會。綜上所述，異議人確有前
  揭違規情事，應堪認定。原處分機關據以援引首揭規定，裁處異議人罰鍰新臺幣一
  千八百元，並無不當。本件異議為無理由，應予駁回。
據上論斷，應依道路交通案件處理辦法第十九條，裁定如主文。
中        華        民        國    九十    年    四      月    十九    日
                              臺灣士林地方法院交通法庭
                                  法  官  陳  玉  曆
右正本證明與原本無異。
如不服本裁定，應於送達後五日內，向本院提出抗告狀。
                                  書記官  陳  鳳  嬌
中        華        民        國    九十    年    四      月   二十三   日


司法院資訊處製作；財團法人民間司法改革基金會備份。
